臺灣高等法院民事裁定　　　　　　　　　96年度再易字第39號
再審聲請人　　甲○○
上列再審聲請人因與相對人華鎂金屬科技股份有限公司、大華金
屬工業股份有限公司、祥光工程有限公司間損害賠償事件，對於
中華民國95年12月29日本院95年度再易字第135號確定裁定聲請
再審，本院裁定如下：
    主  文
再審之聲請駁回。
再審聲請訴訟費用由聲請人負擔。
    理  由
一、聲請意旨略以：本院95年度再易字第135號確定裁定（下稱
    原確定裁定）以聲請人未合法表明再審理由而駁回其再審，
    因此依民事訴訟法第507條準用同法第496條第1項及第497條
    規定聲請再審。又本院95年度再易字第65號裁定中，理由欄
    已清楚說明經濟部智慧財產局民國94年10月5 日（94）智專
    三(三)06020字第09420921370號專利舉發審定書（下稱系爭審
    定書），係證明原審「適用法規顯有錯誤」，並非「重要證
    物漏未斟酌」，卻又以聲請人未合法表明再審理由而駁回其
    再審，該裁定顯有自相矛盾之錯誤。並聲明：(一)本院95年度
    再易字第135 號確定裁定廢棄。(二)相對人華鎂金屬科技股份
    有限公司、大華金屬工業有限公司、祥光工程有限公司應連
    帶給付新台幣150萬元，及自侵害日起至清償日止，按年息5
    ％計算之利息。
二、按裁定已經確定，而有第496條第1項或第497 條之情形者，
    得準用本編之規定，聲請再審。民事訴訟法第507 條定有明
    文。次按對於確定裁定聲請再審，依民事訴訟法第507 條準
    用同法第501條第1項第4 款規定，必須表明再審理由。所謂
    表明再審理由，必須指明確定裁定有如何合於法定再審事由
    之具體情事，始為相當，倘僅泛言有何條款之再審事由，無
    具體情事者，仍難謂已合法表明再審事由（最高法院64年台
    聲字第76號判例參照）。倘未合法表明再審理由，即為無再
    審之事由，性質上無庸命其補正，即認其聲請再審不合法，
    應逕行裁定駁回之（最高法院60年台抗字 第688號判例、61
    年台再字第137號判例、70年台再字第35 號判例意旨參照）
    。又當事人聲請再審，聲明係對某件裁定為再審，但其再審
    訴狀理由，指摘該確定裁定以前之再審裁判如何違法部分，
    不能認係對所聲請再審裁定之再審理由，法院無一一論斷之
    必要（最高法院86年台聲字第172 號裁定意旨參照）。查本
    件再審聲請人曾對前確定裁定聲請再審，但經原確定裁定駁
    回等情，業經本院調卷查明無訛。乃再審聲請人復對原確定
    裁定聲請再審，揆諸上開說明，聲請再審之理由，應具體指
    明原確定裁定有何法定再審事由，否則其再審聲請即屬不合
    法。
三、經查：
  (一)聲請人主張：原確定裁定以聲請人未合法表明再審理由而駁
    回其再審，因此依民事訴訟法第507條準用同法第 496條第1
    項及第497 條規定聲請再審云云。惟聲請人既未表明原確定
    裁定有合於民事訴訟法第496條第1項第幾款之再審事由，亦
    未指明原確定裁定有如何合於法定再審事由之具體情事，依
    前開判例說明，難謂聲請人已合法表明再審事由。
  (二)雖聲請人又主張：本院95年度再易字第65號裁定中，理由欄
    已清楚說明經濟部智慧財產局所為之系爭審定書，係證明原
    審適用法規顯有錯誤，並非重要證物漏未斟酌，卻又以聲請
    人未合法表明再審理由而駁回其再審，原裁定顯有自相矛盾
    之錯誤云云。惟系爭審定書核其性質應為證據書類，與如何
    適用法規無關，本院95年度再易字第65號裁定，以系爭審定
    書難謂該當於民事訴訟法第 497條重要證物漏未斟酌之要件
    ，且聲請人所爭執者均非屬原確定裁定之再審理由，不得認
    為已對確定裁定合法表明再審理由，足認本院95年度再易字
    第65號裁定並無認為系爭審定書係用來證明原審適用法規顯
    有錯誤，聲請人再執前詞主張，容有誤會。
四、綜上所述，再審聲請人未就原確定裁定為具體敘明再審理由
    ，揆諸上開判例意旨，本件再審聲請為不合法，應予裁定駁
    回。聲請人另主張其他前次再審裁定有所違誤，即非本件所
    應審理之事項，本院自不得加以審酌。併此敘明。
五、據上論結，本件再審聲請為不合法，依民事訴訟法第507 條
    、第502條第1項、第95條、第78條，爰裁定如主文。
中　　華　　民　　國　　96　　年　　5 　　月　　8 　　日
                    民事第十二庭
                        審判長法　官　張宗權
　　　　　　　　　　　　　　  法　官　陳永昌
　　　　　　　　　　　　　　  法　官　蕭艿菁
正本係照原本作成。
不得抗告。
中　　華　　民　　國　　96　　年　　5 　　月　　8 　　日
　　　　　　　　　　　　　　　書記官　王秀雲
